【裁判字號】    90,交易,4
【裁判日期】    900312
【裁判案由】    公共危險等
【裁判全文】
臺灣苗栗地方法院刑事判決                              九十年度交易字第四號
    公  訴  人  臺灣苗栗地方法院檢察署檢察官
    被      告  丙○○
    選任辯護人  江錫麒  律師
右列被告因公共危險等案件，經檢察官提起公訴（八十九年度偵字第四六四三號），
本院判決如左：
    主  文
丙○○服用酒類，不能安全駕駛動力交通工具而駕駛，處有期徒刑參月，如易科罰金
，以參佰元折算壹日；又對於公務員依法執行職務時，施強暴，處有期徒刑肆月，如
易科罰金，以參佰元折算壹日；應執行有期徒刑陸月，如易科罰金，以參佰元折算壹
日。
    事  實
一、丙○○因飲用酒類，至已不能安全駕駛動力交通工具，竟於民國（下同）八十九
    年四月十九日中午駕駛車號ＬＹ—六七八九號之自小客車，於同日十三時許，行
    經苗栗縣苗栗市○○里○○路聖帝廟前，不慎撞及同向不詳車號之自小貨車之車
    尾（該車無損先行離去），旋苗栗縣警察局苗栗分局文山派出所警員甲○○、乙
    ○○據報前往處理此一交通事故，詎丙○○竟以腳猛踢警車之輪胎、以頭撞擊警
    車板金（未達毀損之境）及以徒手拉扯依法執行公務之警員乙○○之制服，致其
    臂章脫落（毀損部分未據告訴）而施以強暴。嗣經警對丙○○施以即時強制之管
    束並為呼氣之酒精濃度測試，其測試值達每公升○‧五三毫克，始悉上情。
二、案經苗栗縣警察局苗栗分局報請臺灣苗栗地方法院檢察署檢察官偵查起訴。
    理  由
一、公共危險部分：訊據被告丙○○固坦承有於駕車前飲用酒類之事實，惟矢口否認
    有何至不能安全駕駛之情形，辯稱：伊之酒精測試值僅達每公升○‧五三毫克，
    尚未達司法機關訂定之每公什○、五五公克之標準，伊之所以會發生車禍係因接
    聽行動電話未及注意車前狀況，事實上伊還很清醒安全開車沒問題云云。然查：
    被告確於行車前因飲用酒類已達不能安全駕駛動力交通工具之情境，業經證人即
    查獲警員甲○○、乙○○及當時於當地協助管制交通而有目擊之徐錦耀、李安文
    均到偵查庭證述謂被告當時走路不穩、搖晃，有明顯飲酒之情形，是被告之呼氣
    酒精濃度測試值雖未達每公升○‧五五毫克，惟已有不能安全駕駛之情形，是被
    告公共危險犯行，足堪認定。
二、妨害公務部分：訊據被告坦承因酒意略發致與警員發生拉扯、踢打警車等情，核
    與告訴人乙○○告訴之情節相符，並經證人甲○○到庭證述屬實，復有照片一紙
    附卷足憑，是被告妨害公務之犯行，亦堪認定。
三、核被告所為，係犯刑法第一百八十五條之三之服用酒類，不能安全駕駛動力交通
    工具而駕駛之公共危險罪及同法第一百三十五條第一項之對於執行職務之公務員
    施以強暴罪。其所犯上開二罪，犯意各別，行為互殊，犯罪構成要件不同，應予
    分論併罰。爰審酌被告之素行、犯罪之手段、所造成之危害、犯後態度及其他等
    一切犯罪情狀，量處如主文所示之刑，並諭知易科罰金之折算標準及定其應執行
    之刑及諭知執行刑之易科罰金之折算標準。
據上論斷，應依刑事訴訟法第二百九十九條第一項前段，刑法第一百三十五條第一項
、第一百八十五條之三、第五十一條第五款、第四十一條，罰金罰鍰提高標準條例第
一條前段、第二條，判決如主文。
本案經檢察官 戴 瑞 麒 到庭執行職務
中    華    民    國    九十    年    三    月      十二        日
                                       台灣苗栗地方法院交通法庭
                                  法  官 林  誌  誠
右正本證明與原本無異。
如不服本判決，應於送達後十日內向本院提出上訴狀(須附繕本)，上訴於台灣高等
法院台中分院。
                                           書記官 蕭  榮  峰
中    華    民    國    九十    年    三    月      十二        日
附錄論罪科刑法條
所犯法條：刑法第一百八十五條之三、第一百三十五條第一項
服用毒品、麻醉藥品、酒類或其他相類之物，不能安全駕駛動力交通工具
而駕駛者，處一年以下有期徒刑、拘役或三萬元以下罰金。
(妨害公務執行及職務強制罪)
對於公務員依法執行職務時，施強暴脅迫者，處三年以下有期徒刑、拘役
或三百元以下罰金。


司法院資訊處製作；財團法人民間司法改革基金會備份。
